【裁判字號】    92,交聲,1609
【裁判日期】    921231
【裁判案由】    交管條例聲異
【裁判全文】
臺灣板橋地方法院交通事件裁定                  九十二年度交聲字第一六九號
    原處分機關  交通部公路總局臺北區監理所
    異  議  人
    即受處分人  甲○○
右列異議人因違反道路交通管理處罰條例案件，對於交通部公路總局臺北區監理所於
中華民國九十二年九月九日所為之裁決（原處分案號：北監自裁字裁四○－ＣＱ八
一三二七五號）聲明異議，本院裁定如左：
    主  文
異議駁回。
    理  由
一、原處分機關以：異議人即受處分人甲○○所有車牌號碼ＣＷ－一二三號自用小
    客車，於民國九十二年八月十一日上午十時二十九分許，在臺北縣樹林市○○街
    因併排停車之違規，為台北縣政府警察局樹林分局以北縣警交字第ＣＱ八一三
    二七五號通知單逕行舉發，並執行拖吊，爰依道路交通管理處罰條例第五十六條
    第一項第六款規定，裁處罰鍰新臺幣一千二百元之處分。
二、異議意旨略謂：本件違規地點是工廠地主私有地巷道，工廠應有道路一半的使用
    權，且該地點距離俊英街主巷道尚有一百五十公尺遠，異議人併排停車於自己廠
    房門邊，絕無妨害其他工廠車輛進出情形；再者，附近社區十多年來均如此停車
    ，拖吊當日顯些被民眾包圍，若樹林分局執意告發，則請從今以後比照此一標準
    ，將巷道內的車輛皆拖吊告發，否則將向民意代表申訴，為此聲明異議，請求撤
    銷原處分云云。
三、按汽車駕駛人停車時，應依車輛順行方向緊靠道路右側停車，道路交通安全規則
    第一百十二條第二項定有明文；又汽車駕駛人停車時，不依順行方向，或不緊靠
    道路右側，或併排停車，或單行道不緊靠路邊停車者，處新臺幣六百元以上一千
    二百元以下罰鍰，道路交通管理處罰條例第五十六條第一項第六款亦有明定。
四、經查，本件異議人所有車牌號碼ＣＷ－一二三自用小客車，於九十二年八月十
    一日上午十時二十九分許，在台北縣樹林市○○街併排停車之違規事實，業據異
    議人陳明在卷，並有北縣警交字第ＣＱ八一三二七五號通知單暨現場舉發照片
    二張在卷可稽，其併排停車之違規事實至為明確。異議人雖執前詞提出異議，惟
    汽車駕駛人停車時，應依車輛順行方向緊靠道路右側停車，不得併排停車，法所
    明文規定，業如前述，此與同條項第五款在顯有妨礙他車通行處所停車之要件不
    同。易言之，異議人併排停車，即該當同條項第六款之處罰事由，與其他車輛是
    否仍得通行無涉。又依卷附現場舉發照片所示，本件異議人所有上開車輛明顯與
    另一輛灰色車輛併排停車於巷道中，縱該巷道之土地屬私人所有，然該巷道既係
    提供大眾人車通行之用，即具有公用地役權性質，其使用權即應受道路交通管理
    處罰條例之約束，不因屬私有土地，或異議人工廠設於道路兩旁有所不同。是異
    議人主張該巷道係私有土地，工廠應有道路一半使用權，且其係併排停車停在自
    己廠房門口乙節，均無足採。又異議人辯稱：伊並無妨害其他車輛進出云云，惟
    經台北縣政府警察局樹林分局調查後表示異議人所有車牌號碼ＣＷ－一二三自
    用小客車確有併排違規停車情形，且已嚴重妨害社區及其他工廠車輛通行，有該
    局九十二年九月二日樹警交裁字第九二三六九九號函附卷可按，況本條
    項第六款所處罰之要件與第五款不同，已如前述，故異議人執此事由指摘舉發不
    當，亦無足採。至當地十多年皆採併排違規停車及台北縣警察局樹林分局是否拖
    吊其他居民車輛，是否向民意代表申訴，皆與本件違規無涉。從而，原處分機關
    依據道路交通管理處罰條例第五十六條第一項第六款規定，裁處新臺幣一千二百
    元之處分，無任何違誤，量罰亦甚妥適，應予維持，本件異議為無理由，應駁回
    之。至異議人主張其如此停車已十五年，且該處屬其廠房得使用範圍，則其是否
    已得土地所有權人同意，有無排除他人使用之情形，事涉是否有竊佔意圖，得依
    刑法第三百二十條第二項判處五年以下有期徒刑、拘役或五百元以下罰金之刑；
    另拖吊當時，有民眾包圍拖吊車，是否異議人教唆其員工所為，有無刑法第一百
    三十五條妨害公務之犯行，得處三年以下有期徒刑、拘役或三百元以下罰金之刑
    ，均應另由相關機關偵查處理，附此敘明。
據上論斷，應依道路交通管理處罰條例第八十七條第二項，道路交通案件處理辦法第
十九條，裁定如主文。
中      華      民      國    九十二    年     十二     月    三十一    日
                                      臺灣板橋地方法院交通法庭
                                          法  官  鄭  水  銓
又正本證明與原本無異。
如不服本裁定應於送達後五日內向本院提出抗告狀。
                                          書記官  謝  明  倫
中      華      民      國    九十三    年      一      月      二      日


司法院資訊處製作；財團法人民間司法改革基金會備份。
